# 关于债务重组递延所得税负债转回问题

提问人：jawen10 时间：2019-03-21 20:11:35
企业上年度发生特殊性债务重组，按照特殊性债务重组企业所得税税法的规定： 1 ）企业债务重组确认的应纳税所得额占该企业当年应纳税所得额 50%以上，可以在 5 个纳税年度的期间内，均匀计入各年度的应纳税所得额。
2 ）企业发生债权转股权业务，对债务清偿和股权投资两项业务暂不确认有关债务清偿所得或损失，股权投资的计税基础以原债权的计税基础确定。企业的其他相关所得税事项保持不变。
上年度，企业会计处理如下：
对 80%股权支付的部分确认递延所得税负债（A、B均为该企业的子公司）
借：长期股权投资-A 500 万 贷：长期股权投资-B 300万 资本公积 180 万 递延所得税负债 20 万
请问本年度该递延所得税负债是否需要转回？如果转回的话递延所得税负债的对方科目是什么呢？

回答人：chenyiwei
首先，上年度确认递延所得税负债时，对应科目为何为资本公积？建议考虑将该差额贷记资本公积是否恰当。
其次，不论上年度确认资本公积是否恰当，本年度递延所得税负债转回时都是对应于 “所得税费用——递延所得税费用”；同时相应增加本期应交所得税，对应借方科目是 “所得税费用——当期所得税费用”。